# 请教陈版主，降低资产负债率

提问人：小红帽茁壮成长 时间：2020-08-15 23:25:00
陈版主您好，
请问一下能否通过将资产卖出再买入来提高资产的入账成本来降低资产负债率？谢谢

回答人：chenyiwei
这样操作，应该会有明显迹象表明买入和卖出两步操作是一揽子交易，特别是当交易标的是公司生产经营直接相关的非金融资产时。这种情况下两步交易应作为一个整体处理，也就是该资产的账面价值保持不变，不确认处置损益。